【裁判字號】    97,交聲,341
【裁判日期】    970616
【裁判案由】    交管條例聲異
【裁判全文】
臺灣板橋地方法院交通事件裁定         97年度交聲字第341號
原處分機關  交通部公路總局臺北區監理所
異  議  人
即受處分人  甲○○
上列異議人即受處分人因違反道路交通管理處罰條例案件，對於
交通部公路總局臺北區監理所中華民國97年2 月15日以北監自裁
字裁40-CG0000000號所為之處分（原舉發案號：臺北縣政府北縣
警交字第CG0000000 號），聲明異議，本院裁定如下：
    主  文
異議駁回。
    理  由
一、原處分意旨略以：異議人即受處分人甲○○所有車牌號碼４
    ０６３－ＤＨ號自用小客車，於民國九十六年十月二十三日
    下午二時四十八分許，在臺北縣新店市○○路五五０號處，
    有「限速六十公里，時速一百二十八公里，超速六十八公里
    ，未滿八十公里」之違規，經警測速後逕行舉發，爰依道路
    交通管理處罰條例第四十三條第一項第二款、第四項、第六
    十三條第一項第三款之規定，裁處罰鍰新臺幣（下同）八千
    元，並記違規點數三點，施以道路講習。
二、本件異議人則以：當天車上搭載三位長者，其中一位會暈車
    ，且全程均搖下車窗，又行駛於外側車道，於此狀況下車速
    不可能達到時速一百二十八公里，故推測應係測速器發生故
    障，為此聲明異議云云。
三、按行車速度，應依速限標誌或標線之規定，無速限標誌或標
    線者，行車時速不得超過五十公里，道路交通安全規則第九
    十三條第一項第一款定有明文。又汽車駕駛人，駕駛汽車有
    行車速度，超過規定之最高時速六十公里以上者，處六千元
    以上二萬四千元以下罰鍰，施以道路講習，並予記違規點數
    三點，道路交通管理處罰條例第四十三條第一項第二款、第
    四項、第六十三條第一項第三款復有明定。次按汽車駕駛人
    之行為經以科學儀器取得證據資料證明其行為違規，當場不
    能或不宜攔截製單舉發者，得對汽車所有人逕行舉發；科學
    儀器應採固定式，並定期於網站公布其設置地點，但汽車駕
    駛人之行為屬行車速度超過規定之最高速限者，不在此限；
    對於行車速度超過規定之最高速限之違規行為，採用固定或
    非固定式科學儀器取得證據資料證明者，於一般道路須至少
    於一百公尺前，明顯標示之，同條例第七條之二第一項第七
    款、第二項、第三項及第四項亦分別定有明文。
四、經查：本件異議人於九十六年十月二十三日下午二時四十八
    分許，駕駛４０６３－ＤＨ號自用小客車，行經臺北縣新店
    市○○路五五０號、屬限速六十公里路段之事實，為異議人
    自承在卷。而異議人當時行車時速高達一百二十八公里乙節
    ，另有臺北縣政府警察局九十七年四月十五日北縣警交字第
    ０９７００４５０６７號函暨檢送之採證照片一紙在卷可稽
    。再者，本件舉發行車超速違規事件，臺北縣政府警察局交
    通隊係以非固定式雷射測速照相設備之科學儀器拍照採證，
    且該雷射測速設備業經檢驗合格，此有臺北縣政府警察局九
    十七年三月二十一日北縣警交字第０９７００３３６１８號
    函暨檢送之合格文件譯本、公證書影本各一件在卷可稽，足
    認本件雷射測速設備之準確性當無疑義。又查本件測速地點
    前方一百公尺處之路燈桿上，在「限速六十公里」標誌下方
    ，另設有「常有測速照相」之警告標示牌，已明確告知用路
    人應依道路速限標誌行駛之事實，復有前揭函文檢送之告示
    牌照片一張附卷可憑，足認前開警告標示牌之設立，合於道
    路交通管理處罰條例第七條之二第三項「一般道路須至少於
    一百公尺前明顯標示」之規定，舉發機關因此以科學測速儀
    器取得異議人超速違規之證據資料後逕行舉發，於法並無不
    合。異議人辯稱：當天車上搭載三位長者，其中一位會暈車
    ，且全程均搖下車窗，又行駛於外側車道，應不致於以時速
    一百二十八公里之速度行車，伊推測係測速器發生故障云云
    ，洵屬其主觀上臆測之詞，無足採信。
五、綜上所述，異議人於前述時、地，確有行車速度超過規定之
    最高時速六十公里以上、八十公里未滿之違規行為，堪予認
    定。從而原處分機關援引首揭規定，裁處罰鍰八千元，並記
    違規點數三點，施以道路講習，於法並無違誤，應予維持。
    故本件異議為無理由，應予駁回。
據上論斷，應依道路交通管理處罰條例第八十七條第二項，道路
交通案件處理辦法第十九條，裁定如主文。
中    華    民    國    97    年    6     月    16    日
                  交通法庭  法  官  劉元斐
上列正本證明與原本無異。
如不服本裁定，應於裁定送達後五日內敘明抗告理由，向本院提
出抗告狀。
                            書記官  張懿端
中    華    民    國    97    年    6     月    17    日


司法院資訊處製作；財團法人民間司法改革基金會備份。
